---
title: 'Reto 2020: 30 días de gráficos'
author: David Echeverria
date: '2020-10-24'
slug: reto_30dias_graficos
categories:
  - R
tags:
  - dataviz
  - ggplot
  - graficos
  - gganimate
hero: /assets/images/background/sunrise.jpg
output: 
  html_document:
    toc: true
    toc_float: true
    collapsed: True
    toc_depth: 5
    theme: lumen
---

En esta entrada compartiré los códigos y resultados del reto [\#30díasdegráficos](https://twitter.com/hashtag/30d%C3%ADasdegr%C3%A1ficos?src=hashtag_click) con R organizado por [R para Ciencia de Datos](https://github.com/cienciadedatos/datos-de-miercoles/blob/master/30-dias-de-graficos-2020.md) que tuvo lugar desde el 2 de mayo de 2020. Esta iniciativa de la comunidad hispanohablante de R fue en conmeración de [Florence Nightingale](https://es.wikipedia.org/wiki/Florence_Nightingale). Los gráficos los desarrollé con [Ramiro Villarruel](https://twitter.com/ramirovillamey), bajo la cuenta de la [Soluciones Analíticas y Económicas](https://twitter.com/SEYA_Ecu), con quienes colaboro.

La comunidad de usuarios que participó en este reto fue espectucular, me permito sugerir que visiten las también páginas de estos usuarios:

-   [Adriana Angulo](https://github.com/AnguloB/datosdemiercoles/tree/master/00_30diasDeGraficos)

-   [Guillem Salazar](https://github.com/GuillemSalazar/desafio_30_dias_de_graficos)

-   [Violeta](https://twitter.com/violetrzn)

-   [Daniel Redondo](https://github.com/danielredondo/30diasdegraficos)

-   [Picando Números](https://github.com/picanum/DatosDeMiercoles/tree/master/30-dias-de-graficos)

Esto hace parte fundamental de un curso de visualización de datos con R que he desarrollado bajo el enfoque de la gramática de gráficos de ggplot.

## Día 1: Barras

Base de datos: Premios nobel por país y disciplina tomado de wikipedia

```{r}
    Pais <- c("Estados Unidos","Reino Unido","Francia","Canadá","Noruega","Alemania","India","Países Bajos","Suecia","Austria","Chipre","Finlandia","Israel","Italia","Polonia","Rusia","Unión Soviética","Estados Unidos","Alemania","Reino Unido","Francia","Rusia","Países Bajos","Japón","Suiza","Suecia","Italia","Dinamarca","Austria","Canadá","Taiwán","China","Bélgica","Hungría","India","Irlanda","Pakistán","Polonia","Estados Unidos","Alemania","Reino Unido","Francia","Suiza","Japón","Israel","Canadá","Suecia","Países Bajos","Polonia","India","Argentina","Bélgica","Dinamarca","Finlandia","Italia","Nueva Zelanda","Noruega","Austria","Unión Soviética","México","Hungría","Checoslovaquia","Australia","Egipto","Turquía","Estados Unidos","Reino Unido","Alemania","Francia","Suecia","Suiza","Australia","Dinamarca","Austria","Bélgica","Japón","Italia","Argentina","Rusia","Canadá","España","Países Bajos","Noruega","China","Portugal","Venezuela","Sudáfrica","Hungría","India","Irlanda","Luxemburgo","Nueva Zelanda","Polonia","Francia","Estados Unidos","Alemania","Reino Unido","Suecia","Italia","España","Unión Soviética","Irlanda","Polonia","Dinamarca","Noruega","Chile","Grecia","Japón","Sudáfrica","Suiza","Perú","Austria","Bélgica","Bielorrusia","Canadá","Checoslovaquia","China","Colombia","Egipto","Finlandia","Guatemala","Hungría","India","Islandia","Israel","México","Nigeria","Australia","Portugal","Rumania","Santa Lucía","Turquía","Yugoslavia","Estados Unidos","Reino Unido","Francia","Suecia","Alemania","Sudáfrica","Bélgica","Suiza","Israel","Austria","Canadá","Unión Soviética","Argentina","Bangladés","Liberia","Egipto","Timor Oriental","Noruega","India","Países Bajos","Etiopía","Japón","Guatemala","Italia","México","Dinamarca","Kenia","Costa Rica","Vietnam nota 4","Irlanda","Birmania (o Myanmar)","Palestina","Corea del Sur","Ghana","Irán","Yemen","China","Polonia","Finlandia","Pakistán","Rumania","Tíbet","Túnez","Colombia","Irak","República Democrática del Congo","Naciones Unidas u otras Organizaciones Internacionales")
    Numero <- c(48,9,4,3,3,2,2,2,2,1,1,1,1,1,1,1,1,88,25,23,12,10,9,8,6,4,4,3,3,3,2,2,1,1,1,1,1,1,65,31,27,7,7,7,4,4,4,3,1,1,1,1,1,1,1,1,1,1,1,1,1,1,1,1,1,96,30,16,10,8,6,6,5,5,4,4,3,2,2,2,2,2,2,1,1,1,1,1,1,1,1,1,1,15,12,10,8,7,6,5,5,4,5,3,3,2,2,2,2,2,1,2,1,1,1,1,1,2,1,1,1,1,1,1,1,1,1,1,1,1,1,1,1,20,12,9,5,4,4,3,3,3,2,2,2,2,2,2,2,2,2,2,1,1,1,1,1,1,1,1,1,1,1,1,1,1,1,1,1,1,1,1,1,1,1,1,1,1,1,23)
    Disciplina <- c("Economía","Economía","Economía","Economía","Economía","Economía","Economía","Economía","Economía","Economía","Economía","Economía","Economía","Economía","Economía","Economía","Economía","Física","Física","Física","Física","Física","Física","Física","Física","Física","Física","Física","Física","Física","Física","Física","Física","Física","Física","Física","Física","Física","Química","Química","Química","Química","Química","Química","Química","Química","Química","Química","Química","Química","Química","Química","Química","Química","Química","Química","Química","Química","Química","Química","Química","Química","Química","Química","Química","Fisiología o Medicina","Fisiología o Medicina","Fisiología o Medicina","Fisiología o Medicina","Fisiología o Medicina","Fisiología o Medicina","Fisiología o Medicina","Fisiología o Medicina","Fisiología o Medicina","Fisiología o Medicina","Fisiología o Medicina","Fisiología o Medicina","Fisiología o Medicina","Fisiología o Medicina","Fisiología o Medicina","Fisiología o Medicina","Fisiología o Medicina","Fisiología o Medicina","Fisiología o Medicina","Fisiología o Medicina","Fisiología o Medicina","Fisiología o Medicina","Fisiología o Medicina","Fisiología o Medicina","Fisiología o Medicina","Fisiología o Medicina","Fisiología o Medicina","Fisiología o Medicina","Literatura","Literatura","Literatura","Literatura","Literatura","Literatura","Literatura","Literatura","Literatura","Literatura","Literatura","Literatura","Literatura","Literatura","Literatura","Literatura","Literatura","Literatura","Literatura","Literatura","Literatura","Literatura","Literatura","Literatura","Literatura","Literatura","Literatura","Literatura","Literatura","Literatura","Literatura","Literatura","Literatura","Literatura","Literatura","Literatura","Literatura","Literatura","Literatura","Literatura","Paz","Paz","Paz","Paz","Paz","Paz","Paz","Paz","Paz","Paz","Paz","Paz","Paz","Paz","Paz","Paz","Paz","Paz","Paz","Paz","Paz","Paz","Paz","Paz","Paz","Paz","Paz","Paz","Paz","Paz","Paz","Paz","Paz","Paz","Paz","Paz","Paz","Paz","Paz","Paz","Paz","Paz","Paz","Paz","Paz","Paz","Paz")
    
    premios.nobel <- data.frame(Pais,Numero,Disciplina)
    
    

```

Procesamiento de la base de datos formato tidydata

```{r}

library(tidyverse)
   
    premios.nobel2 <- spread(data = premios.nobel, key = Disciplina, value = Numero) 
    premios.nobel2[is.na(premios.nobel2)] = 0
    premios.nobel2$Total <- apply(premios.nobel2[,2:7],1,sum)
    premios.nobel3<- premios.nobel2[-40,]
    premios.nobel4 <-  subset(premios.nobel3,premios.nobel3$Total>8)
    
    
```

Gráfico de barras

```{r}
library(ggplot2)
library(ggdark)
p<-ggplot(premios.nobel4, aes(x= reorder (Pais, Total), y=Total, fill=Pais,label=Total)) +
      geom_bar(stat="identity") +labs(title = "Top 20 países con más Premios Nobel hasta el 2019",
      caption="Fuente: Wikipedia \nElaboración: @dhecheverria | @ramirovillamey \nNota: Incluye el Premio de Ciencias Económicas \n del Banco de Suecia en Memoria de Alfred Nobel ",y="Número de galardonados",x="")+
      dark_theme_gray()+
      theme(legend.position="none",axis.text.x = element_text(angle = 90, hjust = 1))+
      coord_flip()+
      geom_text(data=premios.nobel4, 
                aes(Pais, Total, label=Total), 
                position = position_stack(vjust =1),
                size=4)
    
    p
```

### Animación 1

```{r}
library(gganimate)

    p+transition_states(Total, wrap = FALSE) +
      shadow_mark()
```

### Animación 2

```{r}

    p + transition_states(
      Total,
      transition_length = 5,
      state_length = 1) +
      enter_fade() + 
      exit_shrink() +
      ease_aes('sine-in-out')

```
